【裁判字號】    99,親,180
【裁判日期】    991108
【裁判案由】    確認親子關係存在
【裁判全文】
臺灣板橋地方法院民事判決          99年度親字第180號
原      告  乙○○
法定代理人  甲○○
被      告  丙○○
上列當事人間請求確認親子關係存在事件，本院判決如下：
    主    文
原告之訴駁回。
訴訟費用新台幣參仟元由原告負擔。
     事實及理由
一、原告主張：原告之母甲○○與訴外人莊明順於民國75年12月
    21日結婚，嗣於93年1 月2 日與莊明順離婚。惟原告乃生母
    甲○○自被告丙○○受胎而於87年8 月12日所生。原告與被
    告於99年7 月27日前往法務部調查局接受ＤＮＡ血緣關係鑑
    定，結果亦顯示被告極有可能為原告之生父。因原告生母甲
    ○○受胎時仍與其配偶即訴外人莊明順之婚姻關係存續中，
    因此原告推定為甲○○與訴外人莊明順所生之子。為此原告
    訴請確認原告與被告父子關係存在等語。並聲明：確認原告
    與被告之間親子關係存在。
二、按原告之訴，依其所訴之事實，在法律上顯無理由者，法院
    得不經言詞辯論，逕以判決駁回之，民事訴訟法第249 條第
    2 項定有明文。
    又按妻之受胎係在婚姻關係存續中者，推定其所生子女為婚
    生子女，民法第1063條第1 項定有明文。是以，若妻之受胎
    係在婚姻關係存續中者，夫縱在受胎期間內未與其妻同居，
    妻所生子女依民法第1063條第1 項規定，亦推定為夫之婚生
    子女；在夫妻之一方或子女依同條第2 項規定提起否認之訴
    ，得有勝訴確定判決之前，無論何人皆不得為反對之主張，
    亦即不得否認該子女為婚生子女之推定。且依此法推定之婚
    生子女，自無允許第三人以親子血緣違反真實為由而提起確
    認親子關係不存在之訴；其生父在該子女尚具有婚生子女之
    身分時，自亦無從依民法第1065條第1 項規定為認領或視為
    認領之行為，苟為該認領或視為認領之行為，解釋上，應認
    不生認領之效力，始能兼顧婚姻、家庭之和諧、身分之安定
    及子女之利益。（以上參見最高法院著有75年度台上字第
    2071號判例、96年度台上字第2278號判決、96台上字第2811
    號判決）。
三、本件依原告起訴所主張事實，原告之生母甲○○之受胎係在
    與訴外人莊明順的婚姻關係存續中，原告依民法第1063條第
    1 項規定推定為訴外人莊明順之婚生子，依前揭最高法院判
    例所示，在訴外人莊明順、原告、原告生母甲○○未提起否
    認子女訴訟勝訴確定前，任何人不得為反對主張。
    是以，原告起訴請求確認其與被告丙○○之父子關係存在，
    在法律上顯無理由，本院爰不經言詞辯論，逕以判決駁回之
    。
四、據上論結，本件原告之訴為無理由，依民事訴訟法第249 條
    第2 項、第78條，判決如主文。
中    華    民    國    99    年    11    月    8     日
                  家事法庭  法  官  黃惠瑛
以上正本證明與原本無異
如對本判決不服，應於收受判決後20日內向本院提出上訴狀（須
按他造人數附繕本並繳納上訴費用）
中    華    民    國    99    年    11    月    8     日
                            書記官  張美玉

司法院資訊處製作；財團法人民間司法改革基金會備份。
